臺灣臺北地方法院刑事判決　　　　　　　94年度交訴字第96號
　　公　訴　人　臺灣臺北地方法院檢察署檢察官
　　被　　　告　乙○○
上列被告因業務過失致死案件，經檢察官提起公訴（九十四年度
偵字第七九七九號），被告就被訴事實為有罪之陳述，由本院裁
定進行簡式審判程序，判決如下：
    主  文
乙○○從事業務之人，因業務上之過失致人於死，處有期徒刑陸
月，如易科罰金，以佰元折算壹日。緩刑年。
    事  實
一、乙○○係大都會客運股份有限公司之司機，以載客為業，為
    從事駕駛業務之人。於民國九十四年五月八日上午九時三十
    分許，駕駛車號四一五—ＡＢ號營業大客車，沿臺北市○○
    區○○路由南往北方向快車道、公車專用道上行駛，至松江
    路、錦州街交岔路口時，(1)因遇有工地，設立速度限制每小
    時三十公里之交通標誌、(2)且應注意車前狀況並隨時採取必
    要安全措施，而當時天候晴、日間自然光線、路面無缺陷、
    無障礙物、視距良好，並無不可注意之情，因見路口號誌為
    綠燈，竟疏未注意，以每小時三十七公里之速度超速行駛，
    適有行人白金玉未依交通標誌、且未行走行人穿越道，由東
    向西穿越松江路車道、闖入快車道，乙○○遂煞閃不及，發
    生撞擊，致使白金玉受有顱內血腫、左胸挫傷、多處肋骨骨
    折、左氣血胸、左鎖骨骨折之傷害，雖經送醫急救，仍不治
    死亡。乙○○於肇事後即停留現場，於臺北市政府警察局中
    山分局警員前往現場處理、未發覺真正肇事人、犯罪時，即
    坦承為肇事人而接受裁判。
二、案經被害人白金玉之子甲○○訴請臺北市政府警察局中山分
    局報告臺灣臺北地方法院檢察署檢察官偵查起訴，由本院裁
    定進行簡式審判程序。
    理  由
一、訊據被告乙○○就於前揭時地駕駛車號四一五—ＡＢ號營業
    大客車，因未遵守現場速限，以每小時三十七公里公里之速
    度行駛，未注意車前狀況，而營業大客車之車身撞擊被害人
    白金玉，致被害人白金玉受重創死亡之事實，於本院調查、
    審理時，均自白不諱：
  (一)核與證人林永財證述：當時即公車南往北號誌為綠燈、行人
    號誌為紅燈，被害人由東側往西跑步穿越馬路，並未走斑馬
    線乙節證述之情節相合；
  (二)並有臺北市政府警察局中山分局交通分隊道路交通事故現場
    圖（見偵查卷第二六頁）、交通事故談話紀錄表、補充資料
    表（見偵查卷第十九至二三頁）、現場照片（見偵查卷第二
    七至三二頁）、及臺北市政府警察局交通警察大隊九十四年
    十一月二十八日北市警交大事字第○九四三五六八○八○○
    號函、及附件現場速限設立標誌照片等附卷可參。
  (三)另被害人確係因本件交通事故受有傷害，送醫急救仍因傷重
    不治死亡，亦經臺灣臺北地方法院檢察署檢察官督同法醫師
    相驗無訛，有臺灣臺北地方法院檢察署勘驗筆錄、驗斷書及
    相驗屍體證明書、馬偕紀念醫院乙種診斷證明書（見偵查卷
    第十一頁）在卷可稽。
  (四)按駕駛人駕駛汽車，行車速度，依速限標誌或標線之規定，
    且汽車行駛時，駕駛人應注意車前狀況，並隨時採取必要之
    安全措施，道路交通安全規則第九十三條第一項、第九十四
    條第三項定有明文，被告為已考領駕照之駕駛人，對此自屬
    明知，惟被告竟以時速三十七公里之速度行經肇事路段，已
    如前述，是被告於肇事時係違反道路交通安全規則第93條之
    規定超速行駛。依卷附道路交通事故調查報告表（見偵查卷
    第五八、五九頁）及現場照片所示：肇事路段即松江路南往
    北方向設每小時速限三十公里之交通標誌，而營業大客車停
    車位置、撞擊被害人部位顯示行人肇事前已東向西穿越松江
    路三線車道，被告仍未能即時發現，且事發之際天晴、日間
    自然光線、路面無缺陷、無障礙物、視距良好，並無使被告
    不能注意遵循前引交通安全法規行車之情事，詎被告駕駛違
    反速限標誌超速行駛、且未注意車前狀況，為肇事因素，為
    有過失，並經臺北市車輛行車事故鑑定委員會九十四年七月
    二十七日北鑑審字第○九四三○二三五○○○號函及所附鑑
    定意見書（見偵查卷第六二至六四頁）、臺北市政府交通局
    九十四年十月十七日北市交五字第○九四三四○七三六○○
    號函及所附臺北市車輛行車事故鑑定覆議委員會九十四年十
    月十一日第六五七○號覆議意見書（見偵查卷第七六至七八
    頁）為相同認定。且被告過失駕駛行為，與被害人之死亡間
    ，具有相當因果關係乙節，亦堪以認定。
  (五)另行人穿越道路，設有行人穿越道者，必須經由行人穿越道
    、穿越，不得在其一百公尺範圍內穿越道路，而行人穿越道
    設有行人穿越專用號誌者，應依號誌之指示迅速穿越，道路
    交通安全規則第一百三十四條第一項第一款、第四款亦有明
    定，被害人於肇事時係違反前開規定未依交通號誌穿越、且
    未由行人穿越道穿越乙節，業經證人林永財證述明確，故被
    害人對本件事故之肇致亦同有過失，此亦經上開臺北市車輛
    型車事故鑑定覆議委員會覆議認定。
  (六)是依上開證人指述內容及卷附之各項文書、證物等補強證據
    已足資擔保被告於本院調查、審理中所為之上開任意性自白
    之真實性，按據刑事訴訟法第一百五十六條之規定，自得據
    被告前開任意性自白及各該補強證據，採信被告任意、真實
    之自白，認本件事證明確，被告犯行洵堪認定，應予依法論
    科。
二、被告自承係營業大客車之駕駛，為從事駕駛業務之人，其因
    駕駛過失致被害人死亡，核其所為，係犯刑法第二百七十六
    條第二項業務過失致人於死罪。又被告在快車道依規定駕車
    行駛，因行人即被害人不依規定，擅自進入快車道，而致人
    受傷或死亡，依法應負刑事責任者，依道路交通管理處罰條
    例第八十六條第二項減輕其刑。另被告於犯罪未發覺之前，
    向到場處理車禍之員警自首，有臺北市○○○○○道路交通
    事故肇事人自首情形記錄表（見本院卷）附卷可稽，應依刑
    法第六十二條之規定減輕其刑。本院爰審酌被告之過失情節
    輕微，且被告犯後已坦認犯行，態度良好，並已與被害人家
    屬達成和解，被害人家屬亦已當庭表示宥恕之意，並衡量本
    件被害人同為肇事因素，已如前述，及被告其餘之犯罪目的
    、犯罪時所受之刺激、犯罪之手段、犯人之生活狀況、品行
    、智識程度、犯罪所生之危險或損害、犯罪後之態度等一切
    情狀，判處如主文所示之刑，並諭知易科罰金之折算標準，
    以示懲儆。查被告前未曾受有期徒刑以上刑之宣告，有臺灣
    高等法院被告前案紀錄表附卷可稽，其因一時失慮，致犯本
    罪，且犯後坦承犯行，深知悔悟，與被害人家屬達成之和解
    條件，本院認其經此次科刑教訓後，當益知警惕，應無再犯
    之虞，因認其所受宣告之刑，以暫不執行為適當，爰併予宣
    告緩刑三年，以勵來茲，而啟自新。
據上論斷，依刑事訴訟法第二百七十三條之一第一項、第二百九
十九條第一項前段，道路交通處罰條例第八十六條第二項，刑法
第二百七十六條條第二項、第四十一條第一項前段、第六十二條
、第七十四第一款，罰金罰鍰提高標準條例第一條前段、第二條
，判決如主文。
本案經檢察官張志全到庭執行職務
中　　華　　民　　國　　94　　年　　12　　月　　19　　日
                  刑事第四庭  法　官  郭惠玲
如不服本判決，應於判決送達後十日內，向本院提出上訴狀。
上正本證明與原本無異。
                              書記官  鄭雅文
中　　華　　民　　國　　94　　年　　12　　月　　21　　日
附錄本案論罪科刑法條全文：
刑法第二百七十六條
因過失致人於死者，處二年以下有期徒刑、拘役或二千元以下罰
金。
從事業務之人，因業務上之過失犯前項之罪者，處五年以下有期
徒刑或拘役，得併科三千元以下罰金。
